# 关于企业会计准则解释第 4 号中“股份支付”的疑惑

提问人：zhanghaian123 时间：2010-09-28 11:56:22
七、企业集团内涉及不同企业的股份支付交易应当如何进行会计处理? 答：“.................. （二）接受服务企业没有结算义务或授予本企业职工的是其本身权益工具的，应当将该股份支付交易作为权益结算的股份支付处理；接受服务企业具有结算义务且授予本企业职工的是企业集团内其他企业权益工具的，应当将该股份支付交易作为现金结算的股份支付处理。” 在此，想与大家讨论的是：
1 、接受服务企业没有结算义务的含义是什么，如果拟上市的A公司大股东向A公司的高管低价转让股权（高于账面价值，低于公允价值（其他投资者的受让价格或增资价格）），属于不属于接受服务企业没有结算义务的股份支付行为； 2 、如果上述A公司不属于接受服务企业没有结算义务的股份支付行为，那么什么属于？ 3 、如果上述A公司属于接受服务企业没有结算义务的股份支付行为，那么如何进行会计处理，下面处理正确吗？ 借：成本或费用 贷： 资本公积

回答人：chenyiwei
回复 楼主 zhanghaian123 的帖子 1 、拟上市公司的大股东向拟上市公司高管低价转让股权，属于解释 4 号所说的“接受服务企业没有结算义务”的情形。因此这种情况适用解释 4 号的规定，应当在等待期内，将该等股权的公允价值与转让价格之间的差额确认为拟上市公司的股份支付费用。 2 、你说的会计处理基本正确，只是要注意：这笔分录不是一次性做的，而是在等待期内分摊后，在各该年度内分别做的。

回答人：chenyiwei
回复 藤椅 zhanghaian123 的帖子PE的入股时间如果和股份支付交易的发生时间相隔不远，则PE的入股价格应当作为确定此时拟上市公司股权公允价值的重要考虑因素。